【裁判字號】    92,易,4
【裁判日期】    920106
【裁判案由】    傷害
【裁判全文】
臺灣桃園地方法院刑事判決                              九十二年度易字第四號
    公  訴  人  臺灣桃園地方法院檢察署檢察官
    被      告  甲○○  男  四.
右列被告因竊盜案件，經檢察官聲請簡易判決處刑（九十年度偵字第九二０九號），
本院普通庭以通常程序審理，茲判決如左：
    主  文
本件免訴。
    理  由
一、按案件曾經判決確定者，應諭知免訴之判決，刑事訴訟法第三百零二條第一款定
    有明文。又訴訟上所謂一事不再理之原則，關於實質上一罪或裁判上一罪，亦均
    有其適用，最高法院六十年台非字第七七號著有判例。
二、公訴意旨略以：被告甲○○與同案被告邱創龍（業經本院以九十年度桃簡字第一
    一三八號簡易判決判處拘役三十日）因村長選舉而有宿怨，於民國九十年四月二
    十七日晚上七時三十分許，在桃園縣龜山鄉○○街三十巷口發生爭執，被告甲○
    ○竟將同案被告邱創龍摔倒在地，基於傷害之犯意，以腳踹同案被告邱創龍頭部
    及背部，致其受有多處肌肉挫傷之傷害（未據告訴，其配偶邱陳玉秀告訴），在
    附近泡茶聊天之同案被告邱木生、邱正男、邱陳玉秀（邱木生經以前開簡易判決
    判處拘役三十日；邱正男、邱陳玉秀均判處拘役五十日）見狀，將二人拉開，又
    發生拉扯，致被告甲○○頸椎受傷合併脊椎損傷、頭部外傷、左側膝蓋挫傷、多
    處挫傷等傷害；邱木生受有左前胸挫傷、右踝肌腱炎、左手掌腱綃炎等傷害；嗣
    邱木生之妻張雪珍見狀，乃過去叫邱木生回家，被告甲○○竟自後面偷襲毆打邱
    木生，邱木生以手頂開，張雪珍過去邱木生，叫邱木生快走，被告甲○○竟基於
    傷害之故意，打張雪珍一巴掌，並抓住其頭髮撞擊地面，致張雪珍受有左頭挫傷
    浮腫、頭髮部分缺損、左手腕挫傷等傷害，張雪珍反口咬被告甲○○右手（未成
    傷），因認被告甲○○涉犯刑法第二百七十七條第一項之傷害罪嫌云云。
三、本案被告因邱木生、張雪珍、邱創龍之妻邱陳玉秀提出告訴，經公訴人起訴涉犯
    刑法第二百七十七條第一項之傷害罪，惟被告甲○○前曾基於傷害之概括犯意，
    於九十年八月二十九日上午八時許，在桃園縣龜山鄉○○村○○街三十巷八號住
    處前，因細故與同案被告邱陳玉秀、另案被告邱瑞興發生口角爭執，進而至家中
    客廳取持其父親所有之農業用掃刀一把出來，揮砍同案被告邱陳玉秀，雖經閃躲
    ，然左手被砍到致同案被告邱陳玉秀受有左側尺骨開放性骨折之傷害，被告甲○
    ○自己之頭部、軀體、四肢亦同受有多處擦挫傷之傷害。又於同年九月九日下午
    五時三十分許，在同上處所因細故與另案被告邱顯博、許世昌、梁書鳴、邱顯傑
    、張哲源、廖俞傑（均由檢察官另案偵辦中）等人發生爭執，乃承前傷害之概括
    犯意，雙方發生扭打、互毆，併致另案被告邱顯博受有右前臂擦傷（一Ｘ０．五
    公分）、許世昌受有左前臂擦傷（一Ｘ一公分）及左大腿擦傷（六Ｘ三公分）之
    傷害，而被告甲○○左臂、左胸、鼻樑、右臂等處亦同受有擦挫傷、腫脹、瘀紫
    、抓傷等之傷害，案經台灣桃園地法院檢察署檢察官於九十年十一月六日以九十
    年度偵字第一四七一０號向本院提公訴（九十年度偵字第一七九０二號移送併案
    審理），並經台灣高等法院於九十一年九月十八日以九十一年年度上易字第二二
    七九號刑事判決判處有期徒刑三月，如易科罰金以三百元折算一日確定在案，此
    有上開起訴書、判決書及台灣高等法院被告全國前案紀錄表各一份在卷可稽，而
    本案被告甲○○所涉傷害罪之犯罪時間，係在九十年四月二十七日晚上七時三十
    分許，與被告上開業經判決確定之傷害犯行間，二者僅相距約四個月，時間緊接
    ，且所犯構成要件相同之罪名，應係基於概括犯意反覆為之，有連續犯之裁判上
    一罪之關係，是本案顯係就業經判決確定之案件，重行起訴，揆諸前開條文、判
    例意旨，本件爰不經言詞辯論，逕為諭知免訴之判決。
四、公訴人雖就本案聲請簡易判決處刑，惟本院桃園簡易庭認有刑事訴訟法第四百五
    十一條之一第四項但書之情形，而移請本院普通庭以通常程序審理，附此敘明。
據上論斷，應依刑事訴訟法第四百五十二條、第三百零二條第一款、第三百零七條，
判決如主文。
中      華      民      國    九十二    年      一      月      六    日
                              臺灣桃園地方法院刑事第二庭
                                  法  官    林  恆  吉
右正本證明與原本無異。
如不服本判決，應於判決送達後十日內向本院提出上訴狀( 應附繕本 )，上訴於臺灣
高等法院。
                                  書記官    邱  仲  騏
中      華      民      國    九十二    年      一      月      八      日


司法院資訊處製作；財團法人民間司法改革基金會備份。
